【裁判字號】    89,台上,6158
【裁判日期】    891018
【裁判案由】    違反槍砲彈藥刀械管制條例
【裁判全文】
最高法院刑事判決                              八十九年度台上字第六一五八號
    上訴人  台灣高等法院檢察署檢察官
    被  告  甲○○
右上訴人因被告違反槍砲彈藥刀械管制條例案件，不服台灣高等法院中華民國八十七
年三月五日第二審判決（八十六年度上訴字第五九七七號，起訴案號：台灣苗栗地方
法院檢察署八十六年度偵字第七四二號），提起上訴，本院判決如左：
    主  文
原判決撤銷，發回台灣高等法院。
    理  由
本件原判決認定：被告甲○○於民國八十五年六月間某日，在苗栗縣頭屋鄉某土地公
廟後面，未經許可，以新台幣一萬元之代價，將其所改造 (製造部分檢察官未起訴，
容後補述) 具有殺傷力之改造槍枝一支 (含彈匣一個) 、子彈一顆販賣予林厚甫 (由
台灣台中地方法院另案審理) ，嗣林厚甫於同年十月四日在台中市為警查獲，扣得上
開改造槍枝一支 (含彈匣一個) 及子彈一顆，經林厚甫供出槍彈來源始查獲甲○○等
情。因而撤銷第一審判決，認甲○○係犯未經許可販賣可發射子彈具有殺傷力之槍枝
及未經許可販賣彈藥罪，依想像競合犯規定，改判從一重論處甲○○未經許可販賣彈
藥罪刑，固非無見。
惟查檢察官就牽連犯之一部事實起訴者，其效力及於全部，刑事訴訟法第二百六十七
條定有明文。本件原判決認定被告甲○○將其所改造 (製造部分檢察官未起訴，容後
補述) 具有殺傷力之改造槍枝一支 (含彈匣一個) 、子彈一顆販賣予林厚甫等情，雖
然起訴書並未敘及被告改造槍枝、子彈之事實，但原判決既認定被告販賣予林厚甫之
槍枝、子彈係其本人所改造，倘其改造行為與已起訴之販賣行為間有方法結果之牽連
關係，為裁判上一罪，則依審判不可分原則，仍為起訴效力所及，自應併予審判，是
二者間有無牽連關係，攸關法律之適用，自應詳加調查審認，而被告亦於原審具狀主
張「當初改造之目的，乃出於好奇心及日後較易他人接手，藉以補貼原所購價格，則
改造與販賣間顯有方法結果關係存在，應不再論以非法改造槍枝罪責」 (見原審卷第
十六頁反面第一行至第三行) ，乃原判決僅於事實欄謂「製造部分檢察官未起訴，容
後補述」，卻未見理由中有任何「補述」，究竟被告製造槍枝、子彈行為與已起訴之
販賣行為間，是否具有方法結果之牽連關係，事實不明，致本院無從為適用法律當否
之判斷，自屬於法有違，亦有理由不備之可議。檢察官上訴意旨執以指摘，非無理由
，應認原判決有發回更審之原因。
據上論結，應依刑事訴訟法第三百九十七條、第四百零一條，判決如主文。
中      華      民      國    八十九    年      十      月     十八     日
                              最高法院刑事第九庭
                                  審判長法官  張  信  雄
                                        法官  賴  忠  星
                                        法官  張  清  埤
                                        法官  吳  昆  仁
                                        法官  李  伯  道
      右正本證明與原本無異
                                              書  記  官
中      華      民      國    八十九    年      十      月    二十三    日


司法院資訊處製作；財團法人民間司法改革基金會備份。
